智慧財產及商業法院民事判決  
111年度民商訴字第8號
原      告  采妍國際行銷股份有限公司
法定代理人  孫莉婷              
訴訟代理人  謝宗穎律師
複 代理 人  譚百年律師
            李𠇷俊律師
被      告  綺麗絲國際有限公司
兼  法  定
代  理  人  李昇達              
共      同
訴訟代理人  蔡晴羽律師  
            林煜騰律師  
上列當事人間請求侵害商標權有關財產權爭議事件，本院於民國
111年7月19日言詞辯論終結，判決如下：
    主  文
原告之訴及假執行之聲請均駁回。
訴訟費用由原告負擔。
　　事實及理由
一、原告公司主張：
  ㈠原告公司為中華民國註冊第02114093號「飛激長」商標（下
    稱系爭商標）之商標權人。詎原告公司於民國110年8月發現
    ，被告綺麗絲國際有限公司（下稱被告公司）於110年8月起
    在被告公司官網MKUP（網址：https://www.mkup.tw）使用
    系爭商標行銷販售本判決附表編號1至5商品，及於110年12
    月起在YAHOO購物中心網站（網址：https://tw.buy.yahoo.
    com/）使用系爭商標行銷販售本判決附表編號6商品【前開
    商品包括：「狠大眼睫毛膏【飛激長捲翹】」及「逆天飛激
    長防水捲翹睫毛膏」，以下如未指明，即合稱系爭商品】，
    被告等侵害系爭商標之商標權，爰依商標法第69條第3項、
    公司法第23條第2項規定，提起本件訴訟。
  ㈡被告公司使用「飛激長」文字行銷、販售系爭商品之行為，
    構成商標法第68條第1款侵害系爭商標權：
    ⒈被告公司基於行銷系爭商品之目的，將系爭商標用於系爭
      商品名稱，於其所經營之MKUP購物網站、YAHOO購物等網
      購平台刊登廣告，並將「飛激長」文字於商品名稱中以【
      】符號強調，或置於名稱前段顯眼處，足使相關消費者認
      識其為商標，符合商標法第5條第1項第4款商標使用之規
      定。
    ⒉系爭商標申請使用於商品類別第003類，包括眼睫毛用化粧
      品，然原告公司已將系爭商標使用於「1028飛激長瞬翹防
      水睫毛膏」商品（下稱「1028飛激長睫毛膏」），則被告
      公司將「飛激長」字樣使用於相同之睫毛膏商品，屬使用
      於同一商品。
    ⒊綜上，被告公司於編號1至6商品名稱均標示「飛激長」文
      字，已使用相同商標於同一商品，構成商標法第68條第1
      款侵害系爭商標權。
  ㈢被告公司使用「飛激長」文字行銷系爭商品，至少構成商標
    法第68條第3款侵害系爭商標權：
    ⒈使用於同一或類似之商品或服務：
      系爭商標指定使用之商品包括「睫毛膏…唇膏；眼影…卸妝
      品。」，則被告公司將「飛激長」文字用於本判決附表所
      列之商品，其中編號3、4、5為單純睫毛膏，編號1為睫毛
      膏及卸妝液，編號2為睫毛膏及護唇膏，編號6為睫毛膏及
      眼影盤，與系爭商標指定使用之「睫毛膏、唇膏、眼影、
      卸妝品」為同一商品或至少為類似之商品。
    ⒉使用近似商標：
      ⑴本判決附表編號1、2、3、4、6商品，均以特殊符號強調
        【飛激長捲翹】，其中「飛激長」與「飛機場」諧音，
        易使一般消費者琅琅上口，故「飛激長」為一般消費者
        瀏覽後留存在其整體印象中之最主要部分，已構成使用
        近似商標。
      ⑵本判決附表編號5之「逆天飛激長防水捲翹睫毛膏」商品
        ，其中「防水捲翹」顯為商品之功能；「睫毛膏」為商
        品之名稱；而「逆天」為既有名詞，無識別性；故「飛
        激長」當為一般消費者瀏覽後留存在其整體印象中之最
        主要部分，已構成使用近似商標。
    ⒊有致相關消費者混淆誤認之虞：
      ⑴商標識別性之強弱：
        系爭商標「飛激長」用字係大膽、富戲劇性且誇張之表
        現方式且與「飛機場」諧音，具有高度創意，而具先天
        識別性。又系爭商標使用於「1028飛激長睫毛膏」自10
        7年起迭經媒體報導為年度熱銷商品，顯見品牌形象已
        深刻傳達予消費者，而具後天識別性。
      ⑵商標是否近似暨其近似之程度：
        被告公司使用「飛激長」之文字方式，與系爭商標相同
        或至少高度近似。
      ⑶商品/服務是否類似暨其類似之程度：
        被告公司將「飛激長」文字使用於睫毛膏等商品，與系
        爭商標使用之商品同一或至少高度類似。
      ⑷相關消費者對各商標熟悉之程度：
        系爭商標使用之「1028飛激長睫毛膏」自107年起迭經
        媒體報導為年度熱銷商品，相關消費者可謂甚為熟悉。
        反觀被告公司至110年8月始經原告公司發現使用「飛激
        長」文字於其官方網站、YAHOO購物中心網站廣告，難
        以證明被告公司使用「飛激長」文字已達相關消費者所
        熟悉之程度。
      ⑸是否善意：
        在原告公司實際使用「飛激長」行銷商品並熱銷後，被
        告公司才開始使用「飛長」字樣，且於系爭商標使用之
        「1028飛激長睫毛膏」每年度均熱銷、迭經媒體報導後
        ，被告公司才改為使用「飛激長」字樣，顯無善意可言
        。
      ⑹綜上，被告公司使用「飛激長」文字行銷系爭商品，應
        認已與系爭商標有混淆誤認之虞，至少構成商標法第68
        條第3款侵害商標權情形。
  ㈣原告公司依商標法第69條第3項、公司法第23條第2項請求被
    告公司及被告李昇達連帶賠償損害：
    ⒈被告公司侵害系爭商標權具有故意或過失：
      系爭商標使用之「1028飛激長睫毛膏」自107年度起即為
      開架彩妝市場熱賣商品，被告公司與原告公司具同業競爭
      關係，對原告公司系爭商標當知之甚詳；況被告李昇達之
      親屬吳○○更曾擔任原告公司之營運長處理商標事宜，對系
      爭商標當會更為留意。又原告公司已於110年9月10日以存
      證信函告知被告公司其行為已侵害系爭商標權，惟被告公
      司收受存證信函後仍持續使用「飛激長」文字於系爭商品
      ，顯係故意侵害系爭商標權。再者，被告公司本應注意系
      爭商標在市場上使用情形，慎防侵害他人權利，惟渠等使
      用商標時未予注意、能注意而不注意，亦有過失。準此，
      被告公司係故意或過失侵害系爭商標權，應依商標法第69
      條第3項賠償原告公司所受損害。
    ⒉原告公司爰依商標法第71條第1項第1至3款規定，請求損害
      賠償新臺幣（下同）200萬元：
      參酌系爭商品共五項【原告公司僅參酌附表1編號1至5商
      品，卷二第541頁】之零售單價共2,969元計算1500倍之賠
      償金額，即至少已達445萬3,500元（2,969元×1,500倍=4,
      453,500元），經適度扣減其成本及衡酌侵害情節後，原
      告公司請求賠償金額200萬元。
    ⒊被告李昇達為被告公司之負責人，就系爭商品使用「飛激
      長」文字行銷，應屬其決策及執行業務範圍，被告公司既
      有侵害系爭商標權之行為，被告李昇達自應依公司法第23
      條第2項規定，與被告公司負連帶賠償責任。
  ㈤對被告等抗辯之回應：
    ⒈系爭商標「飛激長」並非通用行銷用語：
      ⑴被告等提出乙證15至乙證25之使用態樣與系爭商標皆有
        明顯差異，難謂「飛激長」已成為通用行銷用語，且被
        告等所提前揭證據使用時間絕大多數均晚於系爭商標使
        用、申請註冊、註冊核准日期，顯係被告等欲攀附原告
        公司系爭商標之成果，始刻意將渠等使用之「飛長」商
        標改為「飛激長」，至為明確。
      ⑵訴外人法徠麗國際股份有限公司（下稱法徠麗公司）、
        美合國際實業股份有限公司（下稱美合公司）為個別化
        妝品業者，無法代表「業界」，縱渠等曾於或現於個別
        商品使用「飛飛激長」、「超激長」亦僅能證明曾有業
        者偶一使用之現象，無法證明「業界已普遍使用『飛激
        長』作為睫毛膏之行銷用語或是商品功能說明文字」之
        事實。
    ⒉系爭商標非屬商標法第29條第1項第1款「描述性商標」：
      ⑴「飛激長」並非直接描述睫毛膏品質、用途、原料、產
        地、特性，睫毛膏亦無使睫毛急速成長之功能，自非屬
        商標法第29條第1項第1款「描述性商標」。
      ⑵市面上銷售之睫毛膏，其功能性說明文字者選擇繁多，
        「飛激長」並非競爭同業必須或自然會選擇用以說明商
        品或服務的標識，因此賦予系爭商標排他專屬權，當不
        影響同業公平競爭，並無撤銷必要。
    ⒊被告公司將「飛激長」字樣用於MKUP網站及YAHOO購物中心
      網站廣告行銷、推廣系爭商品，符合商標法第5條第1項第
      4款及同條第2項商標之使用：
      被告等雖辯稱其商品包裝本身均已明顯標示被告品牌「MK
      UP」且包裝本身並未出現「飛激長」字樣云云，惟被告公
      司既已將「飛激長」字樣使用於其「商品廣告」，無論其
      另於「商品包裝」如何標示，仍構成商標之使用。
    ⒋被告公司使用「飛激長」方式，不符合商標法第36條第1項
      第3款之善意先使用：
      ⑴被告等所提先使用證據乙證3至乙證6均為「飛長」，而
        非「飛激長」，自不得主張其有善意先使用情形，且被
        告公司與原告公司為競爭同業，明知原告公司使用「飛
        激長」在先而加以攀附，難謂善意。
      ⑵乙證3至乙證6亦僅顯示被告公司於108年至109年間曾使
        用「飛長」於「逆天飛激長防水捲翹睫毛膏」，則被告
        等將「飛激長」使用於「狠大眼睫毛膏【飛激長捲翹】
        」，已擴大使用範圍，不符合商標法第36條第1項第3款
        但書之善意先使用「以原使用之商品或服務為限」規定
        。
    ⒌被告公司使用「飛激長」方式，亦不符合商標法第36條第1
      項第1款之描述性合理使用：
      被告自承使用「飛激長」僅作為「狠大眼睫毛膏【飛激長
      捲翹】」及「逆天飛激長防水捲翹睫毛膏」兩項商品之「
      形容詞」，形容消費者如使用能使眼睫毛快速增長之效果
      云云，惟此「形容詞」與商標法36條第1項第1款要求之「
      說明」顯有差距，蓋「說明」屬於事實資訊的陳述，並無
      任意誇飾、想像空間，消費者之睫毛亦並未實際增長，是
      以，被告使用「飛激長」方式並非「描述性合理使用」。
  ㈥並聲明：
    ⒈被告公司及李昇達應連帶給付原告200萬元，及自起訴狀送
      達翌日起至清償日止，按週年利率5％計算之利息。
    ⒉原告願供擔保，請准宣告假執行。
二、被告公司等抗辯則以：
  ㈠系爭商標有商標法第29條第1項第1款、第3款以及同條第3項
    不得註冊之情形，應予以撤銷：
    ⒈系爭商標為商標法第29條第1項第1款之描述性商標，不具
      識別性，應予以撤銷：
      ⑴「飛」、「激」、「長」三字個別文意，有使一般消費
        者認為有使眼睫毛看似飛快、激速、成長之功效，而「
        飛激長」三字組合後，如使用於睫毛膏商品，更是描述
        睫毛膏商品能達到使眼睫毛之外觀快速增長之功用，未
        達到暗示性商標所需之程度，不具備識別性。
      ⑵「飛」、「超」、「激」、「長」等字之排列組合，從1
        07年2月26日起即為業界常用行銷睫毛膏之詞彙，其他
        競爭同業使用「飛激長」、「飛長」、「激長」、「飛
        激」等詞彙來形容產品功效，早於原告公司所提出之10
        7年8月23日網頁資料，更遠早於系爭商標註冊日（110
        年1月16日）前。由此可見，在原告公司註冊系爭商標
        前，「飛激長」即已為競爭同業描述商品功效所必需之
        詞彙，若賦予原告公司排他專屬權，將影響市場公平競
        爭，顯失公允，故應認系爭商標有商標法第29條第1項
        第1款規定之適用。
    ⒉縱使「飛激長」非業界普遍使用之詞彙，「激長」或是「
      飛長」亦顯於業界常用以形容睫毛膏有增長功效之詞彙，
      不具識別性，則系爭商標實屬以不具識別性之要素所構成
      ，本即不得註冊，而系爭商標又未將不具識別性之部分聲
      明不專用，依據商標法第29條第1項第3款以及同條第3項
      有不得註冊之情形，應予以撤銷。
    ⒊原告公司提出甲證20至22，欲證實系爭商標因為原告公司
      投入廣告費曝光，並累積多筆銷售資料，因此已具後天識
      別性云云。甲證20、22僅為原告公司之自製表格，被告爭
      執其形式真正，無法證實原告公司產品之廣告經費以及銷
      量。甲證21則反倒可證消費者是將「飛激長」作為產品名
      稱或是功效說明，不足以證實「飛激長」已建立後天識別
      性。
  ㈡被告公司於MKUP購物網站、YAHOO購物中心MKUP美咖旗艦店使
    用「飛激長」作為「狠大眼睫毛膏【飛激長捲翹】」及「逆
    天飛激長防水捲翹睫毛膏」之形容詞，並未構成商標法第5
    條第1項第4款之商標使用：
    ⒈於MKUP購物網站使用部分：
      ⑴被告公司於其所經營MKUP購物網站使用「飛激長」三字
        行銷「逆天飛激長防水捲翹睫毛膏」及「狠大眼睫毛膏
        【飛激長捲翹】」兩項商品，實際上僅將「飛激長」使
        用於商品形容詞，表達能使眼睫毛快速激烈增長之效果
        ，非作為商標使用。使用【】符號亦僅是將「飛激長」
        連同「捲翹」一起強調功能，無作為商標使用之意圖。
        又被告公司上述兩商品之包裝均已明顯標示被告公司品
        牌「MKUP」，而未出現「飛激長」字樣，即已證明被告
        公司僅是作為產品說明之用。
      ⑵再者，MKUP購物網站均僅販賣「MKUP」商標商品，一般
        普通知識經驗之消費者施以普通之注意，於MKUP購物網
        站自當理解其購買之商品均為「MKUP」品牌，不會認為
        被告公司使用「飛激長」係作為表徵商品來源之用途，
        自不構成商標使用。
    ⒉於YAHOO購物中心MKUP美咖旗艦店使用部分：
      ⑴被告公司於YAHOO購物中心販賣「狠大眼睫毛膏【飛激長
        捲翹】」係在MKUP美妝旗艦店之頁面分類內，而一般消
        費者使用網路購物中心時，如已進入特定旗艦店頁面內
        ，均能理解其頁面內之商品來源均為旗艦店之品牌，難
        以想像會於被告公司旗艦店內販賣其他品牌之商品。【
        】符號亦僅是將「飛激長」連同「捲翹」一起強調功能
        ，無作為商標使用之意圖。
      ⑵再者，YAHOO購物中心之截圖頁面中，商品規格內亦明確
        指稱睫毛膏品牌為「MKUP美咖」，商品圖示亦有「MKUP
        」商標。是以，「飛激長」僅作為形容睫毛膏之效果，
        並無使消費者藉以區別商品來源之意圖，不構成商標使
        用。
  ㈢倘若被告公司構成商標使用，亦符合商標法第36條第1項第3
    款善意先使用及同條項第1款描述性合理使用：
  　⒈被告公司符合商標法第36條第1項第3款善意先使用：
    　⑴被告公司於108年推出之「逆天飛長防水捲翹睫毛膏」即
        使用「飛長」作為名稱，並使用「超級飛激長」作為商
        品介紹，早於系爭商標註冊申請日（109年8月12日）；
        其後亦皆是將「飛激長」作為行銷用語，使用於同一睫
        毛膏商品。被告公司係依循業界行銷慣例，並無造成相
        關消費者混淆誤認之不正競爭意圖，符合商標法第36條
        第1項第3款善意先使用。
    　⑵「狠大眼睫毛膏【飛激長捲翹】」雖與「逆天飛長防水
        捲翹睫毛膏」乃不同名稱之商品，但兩者均為被告公司
        所推出之睫毛膏系列商品，且均為商標分類第3類商品
        ，應認為仍屬被告公司善意使用之原使用商品範圍，構
        成商標法第36條第1項第3款善意先使用。
  　⒉被告公司亦得主張商標法第36條第1項第1款描述性合理使
      用：
  　  被告公司使用「飛激長」僅作為「狠大眼睫毛膏【飛激長
      捲翹】」及「逆天飛激長防水捲翹睫毛膏」兩項商品之形
      容詞，形容消費者如使用被告公司之睫毛膏能使眼睫毛快
      速增長之效果（即特性、用途），並非利用系爭商標指示
      商品或服務之來源，應得主張商標法第36條第1項第1款描
      述性合理使用。
  ㈣被告公司已擁有「美咖」、「MKUP」等商標，並無攀附原告
    公司商標之必要，且系爭商品並無「飛激長」字樣，無從認
    定被告公司因為使用「飛激長」文字，而因此獲利，原告公
    司主張被告等應負賠償責任云云，並不可採。
  ㈤並聲明：駁回原告公司之訴及其假執行之聲請。
三、兩造不爭執事項：
  ㈠原告公司為系爭商標之商標權人，系爭商標申請日為109年8
    月12日，權利期間自110年1月16日至120年1月15日止，指定
    使用於第003類，此有智慧局商標檢索系統之商標單筆詳細
    報表在卷可稽（本院卷一第27頁）。
  ㈡被告公司於110年8月10日及110年8月24日，在MKUP購物網站
    販售之「狠大眼睫毛膏【飛激長捲翹】」及「逆天飛激長防
    水捲翹睫毛膏」兩項商品名稱中出現本判決附表編號1至編
    號5「產品名稱」欄之文字（被告等自承，本院卷二第181頁
    ）。
  ㈢被告公司於110年12月30日，在YAHOO購物中心MKUP美咖旗艦
    店販售之「狠大眼睫毛膏【飛激長捲翹】」商品名稱中出現
    本判決附表編號6「產品名稱」欄之文字（被告等自承，本
    院卷二第181頁）。
四、得心證之理由：
    本件原告公司主張被告公司於被告公司官網MKUP及YAHOO購
    物中心使用「飛激長」文字行銷販售系爭商品而侵害原告公
    司系爭商標權，被告李昇達為被告公司之法定代理人，應連
    帶賠償原告公司因此所致之損害，為被告等所否認，並以前
    詞置辯，故本件爭點為：㈠被告公司在被告公司官網MKUP及Y
    AHOO購物中心使用「飛激長」文字行銷販售系爭商品，是否
    侵害系爭商標權？㈡若是，得請求賠償數額為何？茲分敘如
    下：
  ㈠被告公司在被告公司官網MKUP及YAHOO購物中心使用「飛激長
    」文字行銷販售系爭商品，是否侵害系爭商標權？
　　⒈按「商標之使用，指為行銷之目的，而有下列情形之一，
      並足以使相關消費者認識其為商標：一、將商標用於商品
      或其包裝容器。二、持有、陳列、販賣、輸出或輸入前款
      之商品。三、將商標用於與提供服務有關之物品。四、將
      商標用於與商品或服務有關之商業文書或廣告。前項各款
      情形，以數位影音、電子媒體、網路或其他媒介物方式為
      之者，亦同。」商標法第5條定有明文，因此商標之使用
      ，應具備：⑴使用人須有表彰自己之商品或服務來源之意
      思；⑵使用人需有行銷商品或服務之目的；⑶需有標示商
      標之積極行為；⑷所標示者需足以使相關消費者認識其為
      商標。而判斷是否作為商標使用，應綜合審酌其平面圖像
      、數位影音或電子媒體等版（畫）面之前後配置、字體字
      型、字樣大小、顏色及設計有無特別顯著性，並考量其使
      用性質是否足使消費者藉以區別所表彰之商品或服務來源
      ，暨其使用目的是否有攀附商標權人商譽之意圖等客觀證
      據綜合判斷，尚非一經標示於產品包裝或出現於產品有關
      物品之文字、圖樣，即當然構成商標之使用。又按「下列
      情形，不受他人商標權之效力所拘束：一、以符合商業交
      易習慣之誠實信用方法，表示自己之姓名、名稱，或其商
      品或服務之名稱、形狀、品質、性質、特性、用途、產地
      或其他有關商品或服務本身之說明，非作為商標使用者。
      」商標法第36條第1項第1款亦有規定，本規定係指以符合
      商業交易習慣之誠實信用方法，提供商品或服務本身的有
      關資訊，而非作為商標使用之使用行為。商標合理使用，
      包括描述性合理使用及指示性合理使用兩種。所謂「描述
      性合理使用」，係指第三人以他人商標來描述自己商品或
      服務之名稱、形狀、品質、性質、特性、產地等，此種方
      式之使用，並非利用他人商標指示商品或服務來源之功能
      ，純粹作為本身商品或服務之說明；又所謂「指示性合理
      使用」，係指第三人以他人之商標指示該他人（即商標權
      人）或該他人之商品或服務，此種方式之使用，乃利用他
      人商標指示該他人商品或服務來源之功能。凡此二者皆非
      作為自己商標使用，均不受商標權效力所拘束。又商標法
      第68條之侵害商標權，係以「使用」商標為要件，自應符
      合上開商標使用之定義，才有侵權可言。 
　　⒉查被告等對於110年8月10日及110年8月24日，在MKUP購物
      網站販售之「狠大眼睫毛膏【飛激長捲翹】」及「逆天飛
      激長防水捲翹睫毛膏」兩項商品名稱中出現本判決附表編
      號1至編號5「產品名稱」欄之文字，及於110年12月30日
      ，在YAHOO購物中心MKUP美咖旗艦店販售之「狠大眼睫毛
      膏【飛激長捲翹】」商品名稱中出現本判決附表編號6「
      產品名稱」欄之文字等情，均不爭在卷（本院卷二第181
      頁）。
　　⒊次查，訴外人美合公司於109年3月31日起，即以「超激長
      」之外包裝於台灣販售「BeautyMaker【飛天濃翹】超激
      長捲翹電眼睫毛膏」以及於Beauty Maker官方購物網站使
      用「超激長」文字販售前述睫毛膏至今，此有美合公司11
      1年5月27日111美字第1110527001號函在卷可稽（本院卷
      二第85頁）。訴外人法倈麗公司於107年3月1日即使用印
      有「飛飛激長」之外包裝（即商品背標）販售「輕盈美睫
      精萃睫毛膏」系列商品；並於107年2月26日起在Facebook
      社群網站、107年2月28日起在Instagram社群網站、107年
      3月1日起在Integrate的官方網站，使用「飛飛激長」文
      字行銷「INTEGRATE 輕盈美睫精萃睫毛膏飛飛激長」商品
      ，法倈麗公司在臺灣各實體通路、電子商務平台販售此商
      品迄今，亦有法倈麗公司111年6月17日函在卷可稽（本院
      卷二第361-382頁）。可見與原告公司、被告公司同屬在
      我國銷售睫毛膏產品之訴外人美合公司、法倈麗公司早於
      系爭商標申請前，即於行銷睫毛膏產品過程，使用「超激
      長」、「飛飛激長」等文字，並持續迄今猶為。
 　 ⒋又睫毛膏係刷塗於睫毛，睫毛慣常講求「長度」、「捲翹
      度」、「濃度」等以形塑眼睛放大、眼神明亮、眼妝乾淨
      等妝感，此為常情，選購睫毛膏之消費者亦多著重於此，
      故為吸引消費者眼球，於行銷睫毛膏時多會強調上開特性
      。而我國消費者相當熟悉日文漢字「激安」（げきやす），其
      中「激」係形容程度，「安」則為便宜之意，「激安」係
      「非常便宜」之意，而「激長」當是「非常長」之意，亦
      即強調長度此一特性之用語。而「逆天」則有超出正常範
      圍之意，「飛天」一詞亦慣常見於睫毛膏之行銷，如「飛
      天捲翹」係在特別強調睫毛根根分明纖長翹揚。
　  ⒌而系爭商品使用「狠大眼睫毛膏【飛激長捲翹】」及「逆
      天飛激長防水捲翹睫毛膏」文字，其中【飛激長捲翹】屬
      於形容睫毛「長度」、「捲翹度」優異表現之用語；「逆
      天飛激長防水捲翹」，亦是強調使用於睫毛之睫毛膏商品
      產生之「長度」、「捲翹度」、「不暈染」之優異程度，
      而以系爭商品將「飛激長」緊接「捲翹」、「逆天」、「
      防水捲翹」等用語而置，選購系爭商品之消費者係將「飛
      激長」認知為系爭商品特性之說明文字或宣傳用語，相關
      消費者並不會將其認識為商標。
　  ⒍況且，於110年8月10日及110年8月24日，在MKUP購物網站
      販售之「狠大眼睫毛膏【飛激長捲翹】」及「逆天飛激長
      防水捲翹睫毛膏」，被告公司清楚地在該購物網站網頁上
      方標示「MKUP」，有購物網站列印資料在卷可參（本院卷
      一第85-87頁、第97-112頁），原告公司自被告公司上開
      購物網站購得之系爭商品實體上標示「MKUP」，並有載明
      「極致纖長」、「根根分明」、「超強抗暈」等文字，均
      有系爭商品照片在卷可參（本院卷一第119頁、第122頁、
      第124頁、第126頁、第121頁）；且被告公司於110年12月
      30日，在YAHOO購物中心MKUP美咖旗艦店販售之「狠大眼
      睫毛膏【飛激長捲翹】」商品，係清楚標示「MKUP」在商
      品介紹之前，亦有網頁列印資料附卷可憑（本院卷二第16
      1頁）。由上開各情，可認被告公司於系爭商品標示如本
      判決附表「產品名稱」欄所示文字，並無將「飛激長」作
      為表彰自己之商品來源之意。
    ⒎是以，睫毛多講求「長度」、「捲翹度」、「濃度」，以
      達眼神放大、明亮清晰等妝感，睫毛膏為吸引買氣，當然
      必須強調可達此等效果，「飛激長」這一用語結合我國消
      費者熟悉之強調程度用語「激」、睫毛膏產品常見招攬用
      語「飛」、「長」，故此一用語「飛激長」於睫毛膏商品
      上，消費者會直接理解其用以強調刷塗該項睫毛膏後所產
      生之睫毛長度優異之展現。再以被告公司將「飛激長」一
      詞緊接同屬強調塗刷睫毛膏以求睫毛展現之「捲翹」、「
      逆天」、「防水捲翹」等程度及效果用語而置，被告公司
      於系爭商品之銷售網頁更為顯眼之處置放自身商標「MKUP
      」，可見被告公司於系爭商品使用本判決附表「產品名稱
      」欄所示文字，並無將「飛激長」一詞作為商標使用。
　  ⒏另被告公司僅自認於110年8月10日及110年8月24日，在MKUP購物網站販售之「狠大眼睫毛膏【飛激長捲翹】」及「逆天飛激長防水捲翹睫毛膏」兩項商品名稱中出現本判決附表編號1至編號5「產品名稱」欄之文字及於110年12月30日，在YAHOO購物中心MKUP美咖旗艦店販售之「狠大眼睫毛膏【飛激長捲翹】」商品名稱中出現本判決附表編號6「產品名稱」欄之文字，而原告公司並未提出證據以證明被告公司於前開日期以外之日，在MKUP購物網站及YAHOO購物中心MKUP美咖旗艦店，使用如本判決附表「產品名稱」欄所示文字銷售系爭商品，自難認被告公司有於前開日期以外之日，在MKUP購物網站及YAHOO購物中心MKUP美咖旗艦店銷售系爭商品而使用本判決附表「產品名稱」欄所示文字。
　㈡若是，得請求賠償數額為何？
　　本件原告公司僅能證明被告公司於110年8月10日及110年8月
    24日，在MKUP購物網站販售之「狠大眼睫毛膏【飛激長捲翹
    】」及「逆天飛激長防水捲翹睫毛膏」兩項商品名稱中出現
    本判決附表編號1至編號5「產品名稱」欄之文字，及於110
    年12月30日，在YAHOO購物中心MKUP美咖旗艦店販售之「狠
    大眼睫毛膏【飛激長捲翹】」商品名稱中出現本判決附表編
    號6「產品名稱」欄之文字，然前開文字當中「飛激長」並
    非作為商標使用，故原告公司主張被告公司構成商標法第68
    條第1項第1款、第3款之商標權侵害云云，洵屬無據，自不
    得請求被告公司就系爭商標權遭侵害所致之損害為賠償，被
    告李昇達自不因負責人身分而須連帶賠償。而本件其他爭點
    之認定結果，對於上情均無影響，自無予以論述之必要。 
五、綜上所述，被告公司並未有原告公司主張之商標使用情事，
    自無侵害系爭商標權可言，故原告公司依商標法第69條第3
    項、公司法第23條第2項規定，請求被告公司及李昇達連帶
    給付200萬元及法定遲延利息，並無理由，應予駁回。原告
    之訴既經駁回，其假執行之聲請失所附麗，自應併予駁回。
    至於原告公司聲請命被告公司提出系爭產品帳目資料、函詢
    香港商雅虎資訊股份有限公司臺灣分公司、函詢全家便利商
    店股份有限公司、函詢海關部分（本院卷一第342-346頁）
    ，均屬關於損害賠償數額之調查聲請，然本件被告公司並未
    侵害系爭商標權，自無須負賠償責任，故上開證據調查之聲
    請，自無調查之必要，附此敘明。　　 
六、本件事證已臻明確，兩造其餘攻擊防禦方法及所提證據，均
    與本判決所為前揭判斷，不生影響，無庸逐一述論，併予敘
    明。
七、訴訟費用負擔之依據：智慧財產案件審理法第1條，民事訴
    訟法第78條規定。　　　      
中　　華　　民　　國　　111 　年　　8 　　月　　9 　　日
                          智慧財產第三庭
                                  法  官　何若薇
以上正本係照原本作成。  
如對本判決上訴，須於判決送達後20日內向本院提出上訴狀。 
如委任律師提起上訴者，應一併繳納上訴審裁判費。　
中　　華　　民　　國　　111 　年　　8 　　月　　9 　　日
　　　　　　　　　　　　　        書記官　張君豪